【裁判字號】    89,訴,38
【裁判日期】    890322
【裁判案由】    損害賠償
【裁判全文】
臺灣臺東地方法院民事判決  八十九年訴字第三十八號
    原      告  乙○○
    被      告  甲○○
右當事人間請求損害賠償事件，本院判決如左：
    主    文
被告應給付原告新台幣肆拾肆萬壹仟貳佰陸拾肆元，及自民國八十九年一月七日起至
清償日止，按年息百分之五計算之利息。
原告其餘之訴駁回。
訴訟費用由被告負擔十分之七；餘由原告負擔。
    事    實
甲、原告方面：
  一、聲明：被告應給付原告新台幣伍拾玖萬壹仟貳佰陸拾肆元，及自起訴狀繕本送
      達被告翌日起至清償日止，按年息百分之五計算之利息。
  二、陳述：
（一）被告於民國（下同）八十八年四月四日下午四時零五分許，駕駛水泥預拌車行
      經台東縣大武鄉○○街上，因行車爭道原因，對原告不滿，竟於半途回轉至所
      經營之營造廠，改駕駛車號Ｋ三─八八八八號自小客車，追逐原告，至大武鄉
      ○○村○○○村道，竟持預藏之木棍，毆打原告，造成原告頭皮多處撕裂傷併
      腦挫傷等傷害。
（二）按因過失不法侵害他人之權利者，負損害賠償責任；不法侵害他人之身體或健
      康者，對於被害人因此喪失或減少勞動能力或增加生活上之需要時，應負損害
      賠償責任；又不法侵害他人之身體、健康者，被害人雖非財產上之損害，亦得
      請求賠償相當之金額。民法第一百八十四條第一項前段、第一百九十三條第一
      項、第一百九十五條第一項分別定有明文，本件被告毆打原告成傷，原告自得
      基於侵權行為損害賠償之法則請求賠償原告所受之損害。
（三）茲將原告所受損害列述於佐：
  １、醫藥費：原告被毆受傷，共支付醫藥費四萬六千二百六十四元，有收據二紙可
      稽。
  ２、增加生活上之支出：原告任職直凱企業有限公司擔任運輸及搬運工作，被毆受
      傷後，左手無法施力，以致六個月不能工作，原告每日工作二十五日，一日薪
      資所得二千三百元，共三十四萬五千元。
  ３、慰藉金：原告被毆成傷，左手迄今仍未復原，肉體及精神上所受之打擊至深且
      鉅，應賠償精神損失十萬元，聊以補償。
（四）綜上所述，被告應賠償原告五十九萬一千二百六十四元，為此提起本訴。
      開損害賠償責任。為此請求如聲明所示。
  三、證據：提出診斷證明書、醫療明細二件、工作證明及薪資袋、起訴書為證。
乙、被告方面：
  一、聲明：原告之訴駁回。
  二、陳述：自認故意毆打原告成傷，並同意負賠償責任，然原告請求之金額亦過高
      ，被告無力賠償。
丙、本院依職權調閱本院八十八年度易字第四二二號卷宗。
    理    由
一、本件原告主張被告於八十八年四月四日下午四時零五分許，駕駛水泥預拌車行經
    台東縣大武鄉○○街上，因行車爭道問題，對原告不滿，竟於半途回轉至所經營
    之營造廠，改駕駛自小客車，追逐原告，並持木棍毆打原告成傷等情，有診斷書
    、本院八十八年度易字第四二二號刑事判決為證，並為被告所不爭執，應可信為
    真實。
二、按因過失不法侵害他人之權利者，負損害賠償責任；不法侵害他人之身體或健康
    者，對於被害人因此喪失或減少勞動能力或增加生活上之需要時，應負損害賠償
    責任；又不法侵害他人之身體、健康者，被害人雖非財產上之損害，亦得請求賠
    償相當之金額。民法第一百八十四條第一項前段、第一百九十三條第一項、第一
    百九十五條第一項分別定有明文。本件原告因被告之侵權行為而受傷，依上開規
    定，被告對原告所受損害，自應負損害賠償責任。
三、原告請求被告賠償費用，是否應予准許，分述如次：
  （一）醫療費部份：醫療費四萬六千二百六十四元，依原告所受傷害及各收據載明
        醫療費別，自屬治療上之必要費用，此部分請求，應予准許。
  （二）增加生活上之支出部分：原告從事運輸及搬運工作，因被告毆打致左手肘挫
        傷，自八十八年四月間起至同年九月底止計六個月，無法從事搬運工作，以
        每日薪資二千三百元，每月工作二十五日計算，共計損失三十四萬五千元，
        有診斷書、工作證明書、薪資袋附卷可稽，應予准許。
  （三）精神慰藉金部分：查被告僅因行車爭道間題，即持木棍毆打原告，造成原告
        肉體、精神受極大痛苦，本院斟酌兩造之身分、地位及其他一切具體情狀，
        認原告請求十萬元，自嫌過高，應予核減為五萬元，方屬公允，逾此數額之
        請求，為無理由。
五、綜上所述，原告請求被告給付四十四萬一千二百六十四元及自起訴狀繕本送達翌
    日即八十九年一月七日起至清償日止，按年息百分之五計算之利息，為有理由，
    應予准許，逾此部分請求，則無理由，應予駁回。
六、據上論結，本件原告之訴為一部有理由，一部無理由，依民事訴訟法第七十八條
    ，判決如主文。
中      華      民      國    八十九    年      三      月    二十二    日
                                        臺灣臺東地方法院民事庭
~B法      官  齊  潔
右為正本，係照原本作成。
如對本判決上訴須於判決送達後廿日內向本院提出上訴狀
中      華      民      國    八十九    年      三      月    二十二    日
~B法院書記官  李學華


司法院資訊處製作；財團法人民間司法改革基金會備份。
